臺灣臺北地方法院交通事件裁定　 　　　96年度交聲字第339號
　　原處分機關　臺北市交通事件裁決所
　　異　議　人
　　即受處分人　甲○○
上列異議人即受處分人因違反道路交通管理處罰條例案件，對於
臺北市交通事件裁決所中華民國96年3月22日所為之處分（原處
分案號：北市裁二字第裁22─AEU140074號）聲明異議，本院裁
定如下：
    主      文
異議駁回。
    理      由
一、按機慢車兩段式左轉標誌應設於實施機慢車兩段式左轉路口
    附近顯明之處，並配合劃設機慢車左轉待轉區標線，用以告
    示左轉機器腳踏車或慢車駕駛人應遵照號誌指示，在號誌顯
    示允許直行時先行駛至右前方路口之左轉待轉區等待左轉，
    俟該方向號誌顯示允許直行後，再行續駛，以兩段方式完成
    左轉；又機慢車左轉待轉區線，用以指示機器腳踏車或慢車
    駕駛人分段行駛，視需要設於號誌管制之交岔路口，本標線
    線型為白色長方形，線寬15公分，劃設於停止線前方，設有
    枕木紋行人穿越道者，劃設於枕木紋行人穿越道前方，道路
    交通標誌標線號誌設置規則第65條、第191條分別定有明文
    。而汽車駕駛人轉彎時，不依標誌、標線、號誌指示者，處
    新臺幣（下同）6百元以上1千8百元以下罰鍰，並記違規點
    數1點，道路交通管理處罰條例第48條第1項第2款、第63條
    第1項第1款亦有明文。且道路交通安全規則第2條第1項第1
    款及道路交通管理處罰條例第3條第8款均明文規定該等有關
    道路交通管理法規所指之「汽車」均包含「機器腳踏車」。
    次按汽車駕駛人，駕駛汽車有違反本條例之行為，經交通勤
    務警察或依法令執行交通稽查任務人員制止時，不聽制止或
    拒絕停車接受稽查而逃逸者，除按各該條規定處罰外，處新
    臺幣3千元以上6千元以下罰鍰，並記違規點數1點，同條例
    第60條第1項、第63條第1項第1款亦定有明文。
二、本件異議人即受處分人甲○○於民國（以下同）96年2月8日
    下午18時31分許，駕駛車牌號碼CWC-781號重型機車，行經
    臺北市○○○路與民權東路（南轉西）時，未依規定二段式
    左轉，經在場值勤之臺北市政府警察局中山分局員警以警笛
    示意停車，竟未依指示停車且加速逃逸，經執勤員警登記該
    車之車號並查證車籍資料無誤後，即以該車駕駛人未依機慢
    車二段式左轉標誌指示違規左轉行駛，及拒絕停車接受稽查
    而逃逸，分別依道路交通管理處罰條例第48條第1項第2款、
    第60條第1項之規定，對該重型機車所有人即異議人逕行舉
    發。嗣異議人於舉發通知單上所載之應到案日期前（即96年
    3月8日前）向原處分機關提出申訴，原處分機關函請舉發單
    位調查結果，仍認受處分人所有之前揭車號重型機車有上開
    駕駛之違規行為，原處分機關乃於96年3月22日依道路交通
    管理處罰條例第48條第1項第2款、同條例第60條第1項、同
    條例第63第1項第1款，及違反道路交通管理事件統一裁罰基
    準表等規定，分別裁處受處分人罰鍰新臺幣6百元及3千元，
    並各記違規點數1點。
三、受處分人聲明異議意旨略以：舉發時間為下班時間，乃交通
    尖峰時段，根本不見任何警務人員出面攔阻，因塞持也無逃
    逸之可能等語。
四、經查，依據道路交通管理處罰條例第7條之2第1項第2款及第
    4款規定，汽車駕駛人搶越行人穿越道、不服指揮稽查而逃
    逸，當場不能或不宜攔截製單舉發者，得對汽車所有人逕行
    舉發處罰。本件受處分人在上開時地，騎乘前揭重型機車，
    未依規定二段式左轉，並經交通勤務警察示意停車，不聽制
    止拒絕停車接受稽查而逃逸，是本件有當場不能或不宜攔截
    製單舉發之情形，舉發機關依前揭規定逕行舉發，並無不當
    ，此有臺北市政府警察局中山分局96年3月13日北市警中分
    交字第09636324800號書函在卷可參。受處分人雖表示該時
    段為交通尖峰時間，因塞車情形嚴重無從逃逸，然被告所言
    皆屬臆測空言，與受處分人實際上是否有為違規行為實無邏
    輯上之必然，亦無從證明被告無前開違規行為，是受處分人
    之詞，顯無足採。另按交通警員掣單舉發違反道路交通管理
    處罰條例所列之違規事實，本質上為行政處分，係公務員基
    於職務上權力，依法就特定之具體事件所為具有公法上效果
    之單方行政行為，基於公務員為公法上行為具有公信力之原
    則，該行政處分當可被推定為真正，則值勤警員本其維護交
    通秩序、安全職責所為之舉發，自應受到合法、正確之推定
    ，本案受處分人雖表示其並未為上開違規行為，亦未拒絕停
    車而逃逸，惟其並無證據可資證明其未在上開時地為上述違
    規之行為，其說詞尚難採取。是舉發機關之行為並無不當，
    受處分人所言，顯不足採。
五、綜上所述，受處分人確有前揭未依規定二段式左轉之違規行
    為，從而原處分機關依道路交通管理處罰條例第48條第1項
    第2款、同條例第60條第1項，同條例第63條第1項第1款及違
    反道路交通管理事件統一裁罰基準表等規定，分別裁處受處
    分人罰鍰6百元及3千元，並各記違規點數1點，核無違誤，
    本件受處分人之異議為無理由，自應裁定將其異議駁回。
據上論斷，應依道路交通案件處理辦法第19條，裁定如主文。
中　　華　　民　　國　　96　　年　　4 　　月　　30　　日
　　　　　　　　　　　交通法庭法　官　沈君玲
以上正本證明與原本無異
如不服本裁定應於送達後5日內向本院提出抗告狀
    　　　　　　　　　　　　　書記官　袁以明
中　　華　　民　　國　　96　　年　　5　 　月　　 1　　日
